【裁判字號】    98,交聲,776
【裁判日期】    980430
【裁判案由】    聲明異議
【裁判全文】
臺灣高雄地方法院刑事裁定             98年度交聲字第776號
原處分機關  交通部公路總局高雄區監理所
異  議  人  甲○○
上列異議人因違反道路交通管理處罰條例案件，對於交通部公路
總局高雄區監理所於民國98年3 月23日所為之裁決（高監自裁字
第裁80-N00000000 號），聲明異議，本院裁定如下：
    主  文
異議駁回。
    理  由
一、原處分意旨略以：異議人即受處分人甲○○於民國96年8 月
    28日21時25分許，因酒後騎乘車牌號碼7M-2908 號自用一般
    小客車，在高雄縣大社鄉○○路88之15號前，因酒後駕車肇
    事而受傷，經醫院抽血檢測，測得其血液酒精濃度達每公升
    318.12毫克，換算成呼氣酒精濃度高達每公升1.59毫克，故
    開單舉發，而異議人前因酒駕違規，已受吊扣駕照處分在案
    （96年5 月9 日至97年5 月8 日），異議人於駕駛執照吊扣
    期間駕駛汽車，且酒精濃度超過規定標準，遂依道路交通管
    理處罰條例第35條第3 項規定，科處異議人吊銷駕駛執照，
    3 年內禁考之處罰等語。
二、異議意旨略以：異議人於上開時、地，經警以上述理由開單
    告發，異議人事後對酒後駕車深感懊悔，但因此違規情事，
    卻須吊銷異議人之大貨車駕照，將使異議人無法靠駕駛大貨
    車維生，影響生計，爰聲明異議，請求免以吊銷大貨車駕照
    云云。
三、按「汽車駕駛人，駕駛汽車經測試檢定酒精濃度超過規定標
    準者，處新臺幣1 萬5 千元以上6 萬元以下罰鍰，並當場移
    置保管該汽車及吊扣其駕駛執照1 年」，道路交通管理處罰
    條例第35條第1 項第1 款定有明文；又依道路交通管理處罰
    條例第92條第1 項所授權訂定之道路交通安全規則第114 條
    第2 款之規定：「汽車駕駛人飲用酒類或其他類似物後其吐
    氣所含酒精濃度超過每公升0.25毫克或血液中酒精濃度超過
    百分之0.05以上者，不得駕車」，故駕駛汽車經測試檢定超
    過上開酒精濃度者，即屬超過酒精濃度規定標準，依首揭法
    律規定，當應予以處罰。次按汽車駕駛人經依上開規定吊扣
    駕駛執照，倘於吊扣期間再有上開情形者，則處新臺幣6 萬
    元罰鍰，並當場移置保管該汽車及吊銷其駕駛執照，道路交
    通管理處罰條例第35條第3 項前段亦有所明文；又依同條例
    第67條第2 項前段規定，其經依同條例第35條第3 項前段規
    定吊銷駕駛執照者，3 年內不得考領駕駛執照。
四、經查：
  (一)本件異議人曾於96年5 月8 日，因酒駕違規，經執行吊扣駕
    駛執照1 年，吊扣期間自96年5 月9 日起至97年5 月8 日止
    ，且異議人於上開吊扣期間內，另於96年8 月28日21時25分
    許，在高雄縣大社鄉○○路88之15號前，因酒後駕車不勝酒
    力肇事而受傷，經送醫急救由醫院抽血檢測，測得其血液酒
    精濃度達每公升318.12毫克，換算成呼氣酒精濃度高達每公
    升1.59毫克，故經警開單舉發，原處分機關以異議人前因酒
    駕違規，已受吊扣駕照處分在案（96年5 月9 日至97年5 月
    8 日），異議人於駕駛執照吊扣期間駕駛汽車，且酒精濃度
    超過規定標準，遂依道路交通管理處罰條例第35條第3 項規
    定，科處異議人吊銷駕駛執照，3 年內禁考之處罰等情，為
    異議人所不爭，且有交通部公路總局高雄區○○○○○道路
    交通管理事件裁決書、高雄縣政府警察局舉發違反道路交通
    管理事件通知單、汽車駕照基本資料各1 紙在卷可按，復有
    道路交通事故現場圖、道路交通事故調查報告表(一)、(二)及道
    路交通事故現場蒐證照片18張、道路交通事故當事人酒精測
    定紀錄表、財團法人義大醫院酒測紀錄及換算表附於本院96
    年度交簡字第4114號及台灣高雄地方法院檢察署96年度偵字
    第28511 號案卷可供參照，本院並依職權調閱案該案卷核閱
    屬實，故上開事實，自堪予認定。
  (二)異議人既於前揭駕駛執照吊扣期間（96年5 月9 日起至97年
    5 月8 日止），復於96年8 月28日，在其酒精濃度超過規定
    標準之情況下（血液酒精濃度達每公升318.12毫克，換算成
    呼氣酒精濃度高達每公升1.59毫克），駕駛前揭自小客車，
    揆諸首揭道路交通管理處罰條例第35條第3 項、第67條第2
    項等規定，原處分機關依法自應裁罰異議人吊銷其駕駛執照
    ，且處分其3 年內不得再為考領。異議人雖執前揭情詞聲明
    異議，請求免為吊銷駕照云云，然考諸前揭法律規定之立法
    意旨乃係為確保公眾交通安全，避免酒後駕駛者一犯再犯，
    故乃對於再犯者加重處罰，條文內容業已明定一定之處罰內
    容，並未賦予原處分機關或法院就處罰內容有何裁量餘地，
    且此項規定亦難認有違比例原則，自難依異議人之所請，而
    免為吊銷其駕照之處分。至於依上開規定原應裁處異議人罰
    鍰6 萬元部分，原處分機關以異議人因同一行為業經司法機
    關依刑事法律處罰，而依行政罰法第26條第1 項前段規定「
    一事不二罰」之立法意旨而不予處罰，尚無違誤，且不在本
    院審酌本件之範圍內，附此敘明。
五、綜上所述，異議人確有道路交通管理處罰條例第35條第3 項
    前段之駕照吊扣期間酒後駕車之違規情事，揆諸首揭法律規
    定，原處分機關裁罰異議人吊銷其駕駛執照，且處分其3 年
    內不得再為考領，經核並無違誤，異議人執上開情詞提起本
    件聲明異議，洵無理由，自應予以駁回。
據上論斷，應依道路交通案件處理辦法第19條，裁定如主文。
中    華    民    國    98    年    4     月    30    日
                  交通法庭    法  官  張  震
以上正本證明與原本無異。
如不服本裁定應於送達後5日內向本院提出抗告狀。
中    華    民    國    98    年    4     月    30    日
                              書記官  鄒秀珍


司法院資訊處製作；財團法人民間司法改革基金會備份。
